最高法院刑事裁定　　　　　　　　　 111年度台抗字第1026號
抗　告　人　蔡旻宏



上列抗告人因竊盜等罪案件，不服臺灣高等法院中華民國111 年
6月7日定應執行刑之裁定（111 年度聲字第1798號），提起抗告
，本院裁定如下：
    主  文
抗告駁回。
    理  由
一、按裁判確定前犯數罪者，併合處罰之。又數罪併罰，分別宣
    告其罪之刑，其宣告多數有期徒刑者，於各刑中之最長期以
    上，各刑合併之刑期以下，定其應執行之刑期，但不得逾30
    年，刑法第50條第1項前段及第51條第5款分別規定甚明。又
    執行刑之量定，係事實審法院裁量之職權，倘其所酌定之應
    執行刑，並未違背刑法第51條各款規定所定之方法或範圍及
    刑事訴訟法第370 條所規定之不利益變更禁止原則（即法律
    之外部性界限），亦無明顯違背公平、比例原則或整體法律
    秩序之理念（即法律之內部性界限）者，即不得任意指為違
    法或不當。
二、原裁定以抗告人蔡旻宏所犯如其附表（下稱附表）編號1 至
    25所示竊盜等合計52罪，分別經臺灣臺北地方法院、臺灣士
    林地方法院、臺灣新北地方法院、臺灣高等法院判處附表編
    號1 至25所示之有期徒刑確定，經檢察官聲請合併定其應執
    行之刑。爰參酌抗告人所犯各罪之犯罪情節、犯罪次數、整
    體犯罪非難評價、附表各罪刑期之總和，以及抗告人對於定
    應執行刑表示意見等情，綜合評價，於其中之最長期（有期
    徒刑6 月）以上，以及附表編號1至5所示之罪所處有期徒刑
    ，曾定應執行有期徒刑11月；附表編號6至9所示之罪所處有
    期徒刑，曾定應執行有期徒刑10月；附表編號10、11所示之
    罪所處有期徒刑，曾定應執行有期徒刑2 年；附表編號12至
    17所示之罪所處有期徒刑，曾定應執行有期徒刑1 年；附表
    編號20、21所示之罪所處有期徒刑，曾定應執行有期徒刑6
    月；附表編號22、23所示之罪所處有期徒刑，曾定應執行有
    期徒刑4 月；附表編號24、25所示之罪所處有期徒刑，曾定
    應執行有期徒刑7 月，爰定應執行有期徒刑6年6月，如易科
    罰金，以新臺幣1千元折算1日等旨。經核於法並無違誤。
三、抗告意旨略以：原裁定所定應執行有期徒刑6年6月，較應執
    行刑之上限酌減太少，應屬過重云云，係就原審定應執行刑
    裁量權之適法行使，任意指摘違法、不當。本件抗告為無理
    由，應予駁回。
據上論結，應依刑事訴訟法第412 條，裁定如主文。
中    華    民    國   111    年    8     月    18    日
                  刑事第五庭審判長法  官  李  錦  樑  
                                  法  官  林  孟  宜  
                                  法  官  吳  淑  惠  
                                  法  官  錢  建  榮  
                                  法  官  周  政  達  
本件正本證明與原本無異
                                  書記官
中    華    民    國   111    年    5     月    23    日